臺灣臺北地方法院刑事判決　　　　　　 100年度易字第2041號
公　訴　人　臺灣臺北地方法院檢察署檢察官
被　　　告　李柏杰
上列被告因毒品危害防制條例案件，經檢察官提起公訴（100 年
度撤緩偵字第189號），本院判決如下：
    主  文
本件公訴不受理。
    理  由
一、公訴意旨略以：被告李柏杰基於施用第二級毒品甲基安非他
    命之犯意，於民國99年7 月18日晚上7、8時許，在臺北市○
    ○街某友人住處內，施用第二級毒品甲基安非他命，嗣於99
    年7月20日凌晨3時50分許，在臺北市大安區○○○路與復興
    南路路口，為警當場查獲持有第二級毒品甲基安非他命1 包
    （淨重0.01公克）及吸食器1 組，並經採尿送驗後，呈甲基
    安非他命陽性反應，而得悉上情。因認被告涉犯毒品危害防
    制條例第10條第2項之施用第二級毒品罪嫌。
二、按起訴之程序違背規定者，法院應諭知不受理之判決，並得
    不經言詞辯論為之，刑事訴訟法第303條第1款、第307 條分
    別定有明文。次按被告於緩起訴期間內，有刑事訴訟法第25
    3條之3第1 項各款情形之一者，檢察官得依職權或依告訴人
    之聲請撤銷原處分，繼續偵查或起訴；檢察官依刑事訴訟法
    第253條之3規定為撤銷緩起訴，應製作處分書敘述其處分之
    理由，並應以正本送達於告訴人、告發人、被告及辯護人；
    被告接受撤銷緩起訴處分書後，得於7 日內以書狀敘述不服
    之理由，經原檢察官向直接上級法院檢察署檢察長或檢察總
    長聲請再議，刑事訴訟法第253條之3第1項、第255條第1 項
    、第2項、第256條之1第1項分別定有明文。是被告經檢察官
    為緩起訴處分確定者，在緩起訴期間內，如違背刑事訴訟法
    第253 條之2第1項各款之應遵守或履行事項，檢察官固得依
    同法第253條之3第1項3款規定，依職權或依告訴人之聲請撤
    銷原處分，繼續偵查或起訴，惟須將該撤銷處分書送達被告
    ，使被告得對該撤銷處分書聲請再議。檢察官尚不得於緩起
    訴期間內，在撤銷原緩起訴處分未確定前，即對同一案件再
    行起訴，而使撤銷緩起訴處分程序及被告得聲請再議之規定
    形同具文，故檢察官若對業經為緩起訴處分確定之同一案件
    ，於緩起訴期間內，未踐行上揭法定撤銷緩起訴處分程序而
    逕行起訴，其起訴程序自屬違背規定，法院應依刑事訴訟法
    第303條第1款規定諭知不受理之判決。又送達文書，除本章
    有特別規定外，準用民事訴訟法之規定，刑事訴訟法第62條
    定有明文；而對於在軍隊或軍艦服役之軍人為送達者，應囑
    託該管軍事機關或長官為之，民事訴訟法第129 條亦規定甚
    明。
三、經查，本件被告李柏杰涉有前揭施用第二級毒品罪嫌，前經
    檢察官訊問後，被告坦承犯行，檢察官乃於99年9 月24日以
    99年度毒偵字第2727號對被告為緩起訴處分，緩起訴期間為
    2年，檢察官並依刑事訴訟法第253條之2第1項第4、6、8 款
    之規定，命被告應於緩起訴處分確定之日起3 個月內，向臺
    灣臺北地方法院檢察署署指定之公益團體、地方自治團體支
    付緩起訴處分金新臺幣5 萬元，並應依臺北市立聯合醫院松
    德院區醫師指定時間前往治療機構接受藥物治療、心理治療
    及社會復健治療，期間為1 年，以及應遵守按時至臺北市立
    聯合醫院松德院區依醫師指示接受藥物治療，緩起訴處分期
    間如經檢察機關或司法警察機關尿液毒品檢驗，檢驗結果不
    得呈陽性反應等預防再犯所為之必要命令。然因被告於緩起
    訴期間內之100年2月16日再度被查獲施用、持有第二級毒品
    甲基安非他命，經臺灣臺北地方法院檢察署檢察官以100 年
    度毒偵字第630 號偵查，且未履行上開遵期繳納緩起訴處分
    金之條件，檢察官因而依職權於100年5 月20日以100年度撤
    緩字第107 號撤銷緩起訴處分書撤銷上開緩起訴處分等情，
    業經本院核閱相關偵查卷宗確認無誤，並有上開緩起訴處分
    書、撤銷緩起訴處分書在卷可稽。惟查，被告李柏杰自100
    年4月21日起即入伍服役，役期1年，迄今尚在服役中，有被
    告之個人兵籍資料查詢結果及國防部陸軍司令部100年7月28
    日國陸人規字第1000017833號函在卷足稽（見本院卷第8 、
    12頁），依上開規定，前揭撤銷緩起訴處分書之送達，自應
    囑託該管軍事機關或長官為之，始為合法。然檢察官誤向被
    告當時之戶籍地即臺北市大安區○○○路○ 段107巷34號7樓
    為送達，有送達時間為100 年6月7日之臺灣臺北地方法院檢
    察署送達證書可憑（見100年度撤緩字第107號卷第10頁）；
    上開撤銷緩起訴處分書顯未合法送達，並致被告無從依刑事
    訴訟法第256 條之1第1項聲請再議，則前開撤銷緩起訴處分
    尚難認已確定，檢察官在該撤銷緩起訴處分確定前，逕就被
    告之同一犯罪事實提起公訴，其起訴程序顯然違背規定，且
    無從補正，依前開說明，爰不經言詞辯論，逕為不受理之判
    決。
據上論斷，應依刑事訴訟法第303條第1款、第307 條，判決如主
文。
中    華    民    國    100    年    8    月    4     日
                  刑事第十六庭  法  官  陳蒨儀
上正本證明與原本無異。
如不服本判決應於收受送達後10日內向本院提出上訴書狀，並應
敘述具體理由；其未敘述上訴理由者，應於上訴期間屆滿後20日
內向本院補提理由書（均須按他造當事人之人數附繕本）「切勿
逕送上級法院」。
                                書記官  呂慧娟
中    華    民    國   100    年    8     月    4     日